【裁判字號】    97,交簡上,320
【裁判日期】    980227
【裁判案由】    公共危險
【裁判全文】
臺灣板橋地方法院刑事判決           97年度交簡上字第320號
上  訴  人
即  被  告  乙○○
上列上訴人即被告因公共危險案件，不服本院97年度交簡字第56
55號中華民國97年11月6 日第一審簡易判決（聲請簡易判決處刑
案號：臺灣板橋地方法院檢察署97年度速偵字第4060號），提起
上訴，本院管轄之第二審合議庭判決如下：
    主  文
上訴駁回。
    事  實
一、乙○○明知服用酒類，不能安全駕駛動力交通工具者，不得
    駕駛動力交通工具，竟於民國97年9 月24日21時30分起至22
    時許止，在臺北縣板橋市○○○路299 巷7 號友人工廠內，
    飲用啤酒後已達不能安全駕駛車輛之程度，仍騎乘車牌號碼
    EZB-592 號輕型機車（聲請簡易判決處刑書誤載為重型機車
    ）行駛於道路上，欲返回臺北縣板橋市○○街47之3 號其住
    處；嗣於同（24）日22時23分許，乙○○騎乘上開機車行經
    臺北縣板橋市○○路171 號前為警攔停，警方發覺其滿身酒
    氣，乃當場對其施以呼氣後酒精濃度測試，測試值高達每公
    升0.77毫克，而查知上情。
二、案經臺北縣政府警察局海山分局報請臺灣板橋地方法院檢察
    署檢察官偵查後聲請簡易判決處刑。
    理  由
一、程序方面：
  (一)、按被告以外之人於審判外之言詞或書面陳述，除法律有規
      定者外，不得作為證據，刑事訴訟法第159 條第1 項定有
      明文，此乃傳聞證據之法則。次按傳聞法則之重要理論依
      據，在於傳聞證據未經當事人之反對詰問予以核實，乃予
      排斥，惟若當事人已放棄對原供述人之反對詰問權，於法
      院審判時表明同意該等傳聞證據可作為證據，基於證據資
      料愈豐富，愈有助於真實發現之理念，並貫徹刑事訴訟法
      修法加重當事人進行主義之精神，確認當事人對於證據能
      力有處分權之制度，傳聞證據經當事人同意作為證據，法
      院認為適當者，亦得為證據。另當事人於調查證據時，對
      於傳聞證據表示「沒有意見」、「對於證據調查無意見」
      ，而未於言詞辯論終結前聲明異議，應視為已有將該等傳
      聞證據採為證據之同意，此刑事訴訟法第159 條之5 規定
      甚明。
  (二)、查被告於本院審理時已表明對於下列被告以外之人於審判
      外之書面陳述之證據能力均無意見，依刑事訴訟法第159
      條之5 第2 項規定，視為被告於審判程序已同意作為證據
      ，本院審酌該書面陳述均非違法取得，亦無證明力明顯過
      低之情形，均得採為證據。
二、實體方面：
  (一)、上揭事實，迭據上訴人即被告乙○○於警詢、偵查及本院
      審理時自白不諱，且被告為警查獲時所測得呼氣後酒精濃
      度高達每公升0.77毫克，亦有酒精測定紀錄表、刑法第18
      5 條之3 案件測試觀察紀錄表及臺北縣政府警察局舉發違
      反道路交通管理事件通知單影本各1 紙附卷可憑。按醫學
      文獻指出，呼氣酒精濃度達每公升0.25毫克時，屬輕度中
      毒，有輕度協調功能降低之症狀，達每公升0.50毫克之濃
      度時，屬輕到中度中毒，有反應較慢、感覺減低、影響駕
      駛之症狀，有行政院國軍退除役官兵輔導委員會臺北榮民
      總醫院88年8 月5 日（88）北總內字第26868 號函可考。
      復按刑法第185 條之3 公共危險罪係「抽象危險犯」，不
      以發生具體危險為必要，參考德國、美國之認定標準，對
      於酒精濃度呼氣已達每公升0.55毫克（0.55mg/L）或血液
      濃度達0.11％以上，肇事率為一般正常人之10倍，認為已
      達「不能安全駕駛」之標準，亦有法務部88年5 月18日（
      88）法檢字第001669號函、91年4 月16日法檢決字第0910
      012824號函可資參照。本件被告之呼氣後酒精濃度高達每
      公升0.77毫克，顯已不能安全駕駛動力交通工具。綜上所
      述，被告之自白與事實相符，本件事證明確，被告之犯行
      洵堪認定。
  (二)、核被告所為，係犯刑法第185 條之3 之服用酒類不能安全
      駕駛動力交通工具而駕駛罪。原審以被告罪證明確，適用
      刑法第185 條之3 、第42條第3 項等規定，並審酌被告明
      知服用酒類，對意識能力具有不良影響，如酒後駕車，對
      一般往來之公眾及駕駛人自身皆具有高度危險性，竟漠視
      自身安危，且罔顧公眾安全，於服用酒類後其呼氣酒精濃
      度達每公升0.77毫克，已處於不能安全駕駛動力交通工具
      之狀態下仍騎乘機車行駛於公路，危害交通安全，惟犯後
      坦承犯行、態度良好等一切情狀，量處被告罰金新臺幣6
      萬元，並諭知易科罰金以新臺幣1 仟元折算1 日，經核其
      認事用法量刑均無違誤。被告上訴意旨略以：伊罹有扁桃
      腺窩惡性腫瘤，體質特殊，且年紀已大，無法正常工作，
      原審量刑過重，請求從輕量刑云云。惟按關於刑之量定及
      緩刑之宣告，係實體法上賦予法院得為自由裁量之事項，
      倘其未逾越法律所規定之範圍，或濫用其權限，即不得任
      意指摘為違法（參照最高法院75年度台上字第7033號判例
      ）；又在同一犯罪事實與情節，如別無其他加重或減輕之
      原因，下級審法院量定之刑，亦無過重或失輕之不當情形
      ，則上級審法院對下級審法院之職權行使，原則上應予尊
      重（參考最高法院85年度台上字第2446號判決意旨）。次
      按刑法第185 條之3 之服用酒類不能安全駕駛動力交通工
      具而駕駛罪，其法定刑為1 年以下有期徒刑、拘役或科或
      併科15萬元以下罰金。原審審酌上揭情狀，量處被告前述
      之刑，以該罪之法定刑而言，已屬從輕科刑，被告提起上
      訴指摘原判決量刑過重，求予撤銷改判，為無理由，應予
      駁回。
據上論斷，應依刑事訴訟法第455 條之1 第1 項、第3 項、第36
8 條，判決如主文。
本案經檢察官甲○○聲請簡易判決處刑，由檢察官張慶林到庭執
行職務。
中    華    民    國    98    年    2     月    27    日
                    刑事第三庭審判長法  官  樊季康
                                    法  官  徐子涵
                                    法  官  王綽光
上正本證明與原本無異。
不得上訴。
                                    書記官  陳秀慧
中    華    民    國    98    年    3     月    2     日
附錄本案論罪科刑法條全文：
中華民國刑法第185條之3
服用毒品、麻醉藥品、酒類或其他相類之物，不能安全駕駛動力
交通工具而駕駛者，處1年以下有期徒刑、拘役或科或併科15萬
元以下罰金。


司法院資訊處製作；財團法人民間司法改革基金會備份。
